臺灣屏東地方法院刑事判決　　　　　　　　　　　　　九十一年度交易字第三二號
　　公　訴　人　臺灣屏東地方法院檢察署檢察官
　　被　　　告　甲○○
右列被告因公共危險案件，經檢察官提起公訴（九十年度偵字第五二四○號），本院
判決如左：
     主  文
甲○○服用毒品，不能安全駕駛動力交通工具而駕駛，累犯，處拘役貳拾日，如易科
罰金，以參佰元折算壹日。
     事  實
甲○○曾於民國八十五年間，因違反麻醉藥品管理條例案件，經臺灣高雄地方法院判
處有期徒刑四月確定，於同年八月二十六日易科罰金執行完畢，仍未戒除施用毒品惡
習，屢經觀察、勒戒及強制戒治並經判刑。甲○○於九十年八月十三日二十二許，在
屏東縣屏東市和平公園內施用大量第二級毒品安非他命（施用毒品部分，另由檢察官
分案偵辦）後，導致其生理狀態受高劑量毒品之影響，已達未能妥善操控車輛而不能
安全駕駛動力交通工具之情況下，猶於同年月十五日上午八時許，騎駛車號ＭＮＧ─
４８２號（起訴書誤載為「ＭＭＧ─４８２」號）機車，沿屏東市○○路二九八巷西
向車道，高速朝東逆向行駛，於稍後之上午八時十五許，途經該巷二十一號前時，適
遇由賴永澄所駕駛之車號５Ｔ─２０８號小貨車，未能為適切之反應，失控滑倒衝撞
該小貨車肇致車禍。嗣經警據報前往處理，當日並採集甲○○尿液送驗，得知其體內
安非他命及甲基安非他命單位含量各為8080ng/ml及53660ng/ml，遠逾行政院衛生署
公告判定檢驗閾值之高劑量毒品反應而查獲。
     理  由
一、訊據被告甲○○坦承於前揭時、地施用安非他命及發生車禍之事實，惟否認有公
    共危險之犯行，辯稱：伊不記得如何發生車禍，伊有短暫失憶，不知是伊撞小貨
    車，抑是小貨車來撞伊，伊會發生車禍，係因睡眠不足及長期騎車疲勞的關係，
    不是因為毒品緣故云云。
二、經查：
（一）本件車禍乃由於被告逆向行車所肇致，經證人即車號５Ｔ─２０８號小貨車駕
      駛人賴永澄供述無訛，車禍現場之狀況暨相關跡證，亦有道路交通事故調查報
      告表附卷足憑，洵堪認定。
（二）被告自白施用毒品安非他命之事實，核與屏東縣衡生局及台灣檢驗科技股份有
      限公司所出具之被告尿液檢驗報告二紙，指其尿液呈安非他命及甲安非他命陽
      性反應之結果相符。且據上開台灣檢驗科技股份有限公司初步以EIA酵素免疫
      分析法檢驗，次以GC/MS氣相層析/質譜儀法確認檢驗結果，檢測得其體內安非
      他命及甲基安非他命單位含量各為8080ng/ml及53660ng/ml，遠逾行政院衛生
      署公告之判定檢驗閾值（按即安非他命須達500ng/ml、甲基安非他命須達
      500ng/ml且安非他命須大或等於200ng/ml）。按「毒品中如安非他命者，施用
      後會產生妄念、幻覺及古怪行為，對常期施用者而言，幻覺作用通常數日內會
      消失，但妄念之發生卻可能持續數日至數月。根據一九九九年柏根斯坦酒精與
      鑑識科學國際研討會中，有關安非他命類毒品與駕駛安全關聯性之控制實驗研
      究、分析流行病學研究及描素性流行病學研究之綜合結論，發現使用安非他命
      及相關毒品﹙至少使用高劑量者﹚會危害交通安全。由此可知，施用安非他命
      類毒品後，應有導致不能安全駕駛之可能性」，經法務部調查局九十陸一字第
      九○一八三七八一號函覆綦詳。
（三）此外，訊據被告初於警訊時，就本件車禍之發生渾然不知，甚而供稱：「我應
      該在這時段在睡覺」、「不知道身上傷勢如何造成的」、「不知道因車禍受傷
      被送往屏東寶健醫院救治」云云。參酌被告肇事後於警訊時，有言語含糊不清
      ，意識模糊，注意力無法集中之現象，復有測試觀察紀錄表一紙可稽。綜據前
      揭事證，被告於案發當時體內所含高劑量毒品之生理狀態，實已無法如常人般
      妥善安全駕駛動力交通工具，要堪認定，所辯不足採信，事證明確，應予依法
      論科。
三、核被告所為，係犯刑法第一百八十五條之三之服用毒品，不能安全駕駛動力交通
    工具而駕駛罪。又被告曾因違反麻醉藥品管理條例案件，經臺灣高雄地方法院判
    處有期徒刑四月確定，於八十五年八月二十六日易科罰金執行完畢，所受宣告之
    刑，以已執行論，有臺灣屏東地方法院檢察署刑案資料查註紀錄表及本院全國前
    案紀錄表可佐，其於五年內再犯本件有期徒刑以上之罪，為累犯，應依刑法第四
    十七條加重其刑。爰審酌被告施用毒品後，在判斷及反應能力均大幅降低之情況
    下，猶騎駛機車上路，對其他交通參與者之安全構成莫大之威脅，應予責難，另
    考量其素行、智識程度及犯後態度等一切情狀，量處如主文所示之刑，並諭知易
    科罰金之折算標準，以資懲儆。
據上論斷，應依刑事訴訟法第二百九十九條第一項前段，刑法第一百八十五條之三、
第四十七條、第四十一條第一項，罰金罰鍰提高標準條例第二條，判決如主文。
中      華      民      國    九十一      年     三     月     七     日
                                          法  官  蔡憲德
右正本證明與原本無異。
如不服本判決應於收受本判決後送達後十日內向本院提出上訴書狀，其未敘述上訴理
由者，並得於提起上訴後十日內向本院補提理由書狀（均須按他造當事人之人數附繕
本 ）「切勿逕送上級法院」
                                          書記官   林鴻仁
中      華      民      國      九十一      年      三    月     七     日
附錄本案論罪科刑法條
刑法第一百八十五條之三：
服用毒品、麻醉藥品、酒類或其他相類之物，不能安全駕駛動力交通工具而駕駛者，
處一年以下有期徒刑、拘役或三萬元以下罰金。
